最高法院刑事判決　　　　　　九十四年度台上字第二一六三號
　　上　訴　人　甲○○○
　　　　　　　　　　　　　路5.
上列上訴人因違反毒品危害防制條例案件，不服台灣高等法院台
中分院中華民國九十一年六月二十六日第二審判決（九十一年度
上訴字第四五七號，起訴案號：台灣彰化地方法院檢察署九十年
度偵字第三九八七號），提起上訴，本院判決如下：
    主  文
原判決撤銷，發回台灣高等法院台中分院。
    理  由
本件原判決撤銷第一審所為上訴人甲○○○科刑之不當判決，改
判仍論處上訴人甲○○○連續販賣第一級毒品罪刑（有期徒刑八
年），固非無見。
惟查：(一)按民國（下同）九十二年二月六日修正公布，自九十二
年九月一日施行前之刑事訴訟法第一百六十五條第一項規定：「
卷內之筆錄及其他文書可為證據者，應向被告宣讀或告以要旨」
。本件原判決理由一之(四)內，援引行政院衛生署管制藥品管理局
八十八年七月二十六日管檢字第七九七一五號函認定：「既有百
分之八十之海洛因已於徐漢昌施用後二十四小時內分解而自尿液
中排出，二十四小時後殘存於體內之海洛因自已屬少數，況徐漢
昌採尿時距其最後一次施用已逾六十小時，其前施用之海洛因已
悉數先排出體外，是不能以此驗尿結果為有利被告之認定」，資
為裁判論斷之基礎（見原判決第七頁第九行至第十二行）。惟原
審就上開行政院衛生署管制藥品管理局八十八年七月二十六日管
檢字第七九七一五號函示之文書，並未向上訴人宣讀或告以要旨
，使其有明白辯論之機會，遽採為斷罪之資料，已難謂無應於審
判期日調查之證據未予調查之違法。(二)又證人徐漢昌於九十年六
月一日下午一時三十分經警查獲時採尿送驗呈毒品陰性反應，有
彰化縣衛生局九十年六月十一日煙檢字第九０一七九五號煙毒尿
液檢驗成績書可稽（見原審卷第八十三頁）。而依上開行政院衛
生署管制藥品管理局之函文內容，係僅謂「濫用者尿液於施用後
四十八小時內仍可能檢測到嗎啡偵測期限與濫用者使用量、排尿
量、採尿時間、檢驗方法之靈敏度有關」（見第一審卷第六五頁
）。其就證人徐漢昌警訊時所自承伊自九十年五月中旬至五月二
十九日間，吸食海洛因約四、五次之事實（見警卷第一頁背面、
第二頁），其在九十年六月一日下午始排放尿液進行檢驗時，究
竟有無可能檢驗出嗎啡反應，在上開函文之內容內並未清楚言明
，仍非無疑，自有待再詳究查明。原審就此涉及證人徐漢昌之警
訊供述是否確為真實？且亦攸關判斷上訴人究否確有販賣第一級
毒品海洛因予徐漢昌之至要事項，在未能剖析釐清前，逕以證人
徐漢昌採尿時距其最後一次施用已逾六十小時，其前施用之海洛
因已悉數先排出體外之擬制臆測之詞，即率認不能以此驗尿結果
為有利上訴人之認定，尚嫌速斷，並不足以昭折服。上訴意旨執
此指摘原判決不當，非無理由，應認原判決有撤銷發回更審之原
因。
據上論結，應依刑事訴訟法第三百九十七條、第四百零一條，判
決如主文。
中　　華　　民　　國　九十四　年　　四　　月　二十八　日
                      最高法院刑事第八庭
                          審判長法官  呂　潮　澤
                                法官  吳　昆　仁
                                法官  孫　增　同
                                法官  吳　昭　瑩
                                法官  趙　文　淵
      本件正本證明與原本無異
                                      書  記  官
中　　華　　民　　國　九十四　年　　五　　月    五  　日
                                                      ｖ
